【裁判字號】    88,易,1457
【裁判日期】    890229
【裁判案由】    竊盜等
【裁判全文】
臺灣士林地方法院刑事判決                        八十八年度易字第一四五七號
    公  訴  人  臺灣士林地方法院檢察署檢察官
    被      告  辰○○
右列被告因竊盜等案件，經檢察官提起公訴（八十八年度偵字第九八七一號），本院
判決如左：
    主  文
辰○○連續踰越安全設備於夜間侵入住宅竊盜，處有期徒刑參年肆月；又意圖為自己
不法之所有，侵占離本人所持有之物，處罰金壹仟元，如易服勞役，以參佰元折算壹
日。
    事  實
一、辰○○基於概括之犯意，意圖為自己不法之所有，自民國八十七年十月底某日起
    ，迄八十八年九月二十七日止，連續於附表一所示之時間、地點，以附表一各編
    號所示之方式，竊取壬○○、辛○○、子○○、卯○○、午○○、戊○○、丑○○、己○○、乙○○、癸○○、巳○○、甲○○、丁○○、庚○○、寅○○等人
    所有，如附表一各編號所示之物，得手後據為己有。又另行起意，於八十八年三
    月間某日，在臺北市○○路某處，拾獲丙○○所有之身分證（該身分證係丙○○
    於八十八年一月間某日為不知名人所竊取後丟棄），竟意圖為自己不法之所有，
    將前揭脫離丙○○本人持有之物予以侵占入己，嗣於八十八年九月二十八日下午
    八時許，經警持檢察官所核發之搜索票至台北市○○○路○段二六九巷二弄十號
    二樓其住處搜索，扣得如附表二所示之物，因而循線查知上情。
二、案經臺北市政府警察局南港分局報告臺灣士林地方法院檢察署檢察官偵查起訴。
    理  由
一、事實認定及所憑證據：
  (一)右揭附表一編號一之犯罪事實，迭據被告於警訊（偵卷第十六頁）、檢察官偵查
    （偵卷第九一頁背面），及本院訊問（本院八十八年十一月二十五日、十二月二
    十四日、八十九年二月一日訊問筆錄）時坦承不諱，核與被害人壬○○於本院訊
    問時指訴之失竊情節大致相符（本院八十九年二月一日訊問筆錄）。
  (二)右揭附表一編號二之犯罪事實，迭據被告於警訊（偵卷第十六頁）、檢察官偵查
    （偵卷第九一頁背面），及本院訊問（本院八十八年十一月二十五日、十二月二
    十四日、八十九年二月一日訊問筆錄）時坦承不諱，核與被害人辛○○於警訊時
    所指訴：「八十七年十一月五日我住處遭竊時，辰○○當時坐在我房間門口，我
    看到辰○○很清楚，之間有交談過，所以我能指認就是辰○○他偷我的東西」等
    語，及所失竊之物品等情大致相符（偵卷第二十頁背面、第四十一頁），復有如
    附表二編號四十五所示之ＣＤ隨身聽一臺扣案、贓物領據一紙附卷可稽（偵卷第
    五十二頁）
  (三)右揭附表一編號三之犯罪事實，迭據被告於警訊（偵卷第八十八頁背面）、檢察
    官偵查（偵卷第九十三頁），及本院訊問（本院八十八年十一月二十五日、十二
    月二十四日訊問筆錄）時坦承不諱，核與被害人子○○於警訊時所指訴之失竊情
    節大致相符（偵卷第一○五頁、第一二二頁），且有如附表二編號十所示之子○○身分證一枚扣案、贓物領據一紙附卷可稽（偵卷第一一三頁）
  (四)右揭附表一編號四之犯罪事實，迭據被告於警訊（偵卷第八十八頁）、檢察官偵
    查（偵卷第九十三頁），及本院訊問（本院八十八年十一月二十五日、十二月二
    十四日）時坦承不諱，核與被害人卯○○、午○○於警訊時所指訴之失竊情節大
    致相符（偵卷第一○六頁、第一○八頁），且有如附表二編號三、五所示之卯○○、午○○身分證各一枚扣案、贓物領據二紙在卷足憑（偵卷第一一○、一一一
    頁），又午○○確於發現信用卡失竊後，於八十八年二月九日以電話掛失等情，
    亦經本院函查屬實，有中國信託商業銀行股份有限公司（以下簡稱中國信託）陳
    報狀一份附卷可稽。
  (五)右揭附表一編號五、六之犯罪事實（竊盜、無故侵入住宅），業據被告於本院訊
    問（本院八十九年二月十七日訊問筆錄）時坦承不諱，核與被害人戊○○、丑○○於本院訊問時指訴之失竊情節大致相符（本院八十九年二月十七日訊問筆錄）
    ，且有如附表二編號八、十二所示之戊○○、丑○○身分證各一枚，及編號十三
    所示之戊○○駕駛執照一枚扣案、贓物領據二紙在卷足憑（偵卷第五五、五六頁
    ），又戊○○確於發現信用卡失竊後，於八十八年五月三日十八時許以電話掛失
    等情，亦據本院函查屬實，有聯邦商業銀行八十九年一月十二日（八九）聯卡字
    第○○八號函附卷可稽。
  (六)右揭附表一編號七之犯罪事實，迭據被告於警訊（偵卷第十六頁）、檢察官偵查
    （偵卷第九十二頁），及本院訊問（本院八十八年十一月二十五日、十二月二十
    四日，八十九年二月一日訊問筆錄）時坦承不諱，核與被害人己○○於警訊（偵
    卷第三十頁）、本院訊問（本院八十九年二月一日訊問筆錄）時所指訴之失竊情
    節大致相符，且有如附表二編號三十二所示之黑珍珠戒指、三十四所示之銀質項
    鍊扣案、贓物領據一紙附卷可稽（偵卷第五七頁）。
  (七)右揭附表一編號八之犯罪事實，迭據被告於警訊（偵卷第八十八頁背面）、檢察
    官偵查（偵卷第九十三頁），及本院訊問（本院八十八年十一月二十五日、十二
    月二十四日訊問筆錄）時坦承不諱，核與被害人乙○○、癸○○於警訊時所指訴
    之失竊情節大致相符（偵卷第一○七頁、第一二四頁），且有如附表二編號四所
    示之乙○○身分證一枚、編號十五所示之癸○○駕駛執照二枚扣案、贓物領據一
    紙附卷可稽（偵卷第一一二頁）。
  (八)右揭附表一編號九之犯罪事實，迭據被告於警訊（偵卷第十六頁背面）、檢察官
    偵查（偵卷第九十二頁），及本院訊問（本院八十八年十一月二十五日、十二月
    二十四日訊問筆錄）時坦承不諱，核與被害人巳○○於警訊時所指訴之失竊情節
    大致相符（偵卷第三十二頁），且有如附表二編號十四所示之蔡婉婉身分證一枚
    扣案、贓物領據一紙附卷可稽（偵卷第五十八頁）。又巳○○確於發現信用卡失
    竊後，於八十八年八月十七日十八時四十八分許以電話掛失等情，亦據本院函查
    屬實，有臺灣土地銀行總行八十九年一月十日總消四字第八九○○○○○九七號
    函在卷可憑。
  (九)右揭附表一編號十之犯罪事實，迭據被告於警訊（偵卷第十六頁背面）、檢察官
    偵查（偵卷第九十二頁背面）時坦承不諱，且被告於本院訊問時，仍坦承確有竊
    取皮包、相簿之情（本院八十八年十二月二四日訊問筆錄），核與被害人甲○○
    於警訊時所指訴之失竊情節大致相符（偵卷第三十四頁）。
  (十)右揭附表一編號十一之犯罪事實，迭據被告於警訊（偵卷第十六頁）、檢察官偵
    查（偵卷第九十二頁），及本院訊問（本院八十八年十一月二十五日、八十九年
    二月一日訊問筆錄）時坦承不諱，核與被害人丁○○於警訊（偵卷第二十四頁）
    、本院訊問（本院八十九年二月一日訊問筆錄）時所指訴之失竊情節大致相符，
    且有如附表二編號十一所示之丁○○身分證一枚、編號二十八所示之行照一枚、
    編號四十四所示之鑰匙二串扣案、贓物領據一紙附卷可稽（偵卷第五十四頁）。
  (十一)右揭附表一編號十二之犯罪事實，迭據被告於警訊（偵卷第十六頁背面）、檢察
    官偵查（偵卷第九十二頁背面、一三五頁），及本院訊問（本院八十八年十一月
    二十五日、十二月二十四日訊問筆錄）時坦承不諱，核與被害人庚○○於警訊時
    所指訴之失竊情節大致相符（偵卷第三十六、一一三頁），且有如附表二編號十
    六所示之贓款新臺幣（下同）六千三百元扣案、贓物領據一紙附卷可稽（偵卷第
    六十頁）。
  (十二)右揭附表一編號十三之犯罪事實，迭據被告於警訊（偵卷第十六頁背面）、檢察
    官偵查（偵卷第九十二頁背面），及本院訊問（本院八十八年十一月二十五日、
    十二月二十四日訊問筆錄）時坦承不諱，核與被害人寅○○於警訊時所指訴之失
    竊情節大致相符（偵卷第三十八頁），且有如附表二編號二十六所示之空白支票
    二本扣案、贓物領據一紙附卷可稽（偵卷第六十頁）。
  (十三)右揭侵占脫離丙○○本人持有身分證一枚之事實，迭據被告於警訊（偵卷第十七
    頁）及本院審理時坦承不諱（本院八十九年二月十七日審理筆錄），且該枚身分
    證係丙○○於八十八年一月間，為不詳人士所竊取後脫離丙○○持有，亦據丙○○於警訊中指訴在卷（偵查卷第二十二頁），復有如附表二編號一所示之丙○○
    身分證一枚扣案、贓物領據一紙附卷可稽（偵卷第五十三頁）。
    綜上所述，本件事證明確，被告犯行洵堪認定，應依法論科。
二、按窗戶具防閑作用，為安全設備，若自窗外伸手入內行竊，已使窗戶失其防閑作
    用，自係踰越安全設備，核被告如附表一各編號所示之各次竊盜行為，係犯如附
    表一各編號所示之罪。被告於附表一編號六所示之時、地，侵入戊○○、丑○○
    住宅，核係犯刑法第三百零六條第一項之無故侵入住宅罪；於附表一編號十三之
    時、地，侵入寅○○所開設，夜間無人所在之公司，核係犯同條項之無故侵入建
    築物罪。被告右揭事實欄所載時、地，侵占不詳人士竊取後丟棄之丙○○身分證
    ，核其所為，係犯刑法第三百三十七條之侵占脫離他人持有物罪。被告先後多次
    竊盜犯行，時間緊接，觸犯構成要件相同之罪，顯係基於概括犯意而為，應依連
    續犯之規定，論以情節最重之附表一編號十一之連續踰越安全設備於夜間侵入住
    宅竊盜之一罪，並加重其刑。所犯上開竊盜、無故侵入住宅、無故侵入建築物罪
    間，有方法、結果之牽連關係，應從一重之竊盜罪處斷。又所犯竊盜、侵占脫離
    他人持有物二罪，犯意各別，行為互殊，應予分論併罰。
三、公訴意旨尚有未洽處：
  (一)關於附表一編號一竊盜犯行，依被害人壬○○所述，其身分證並未於八十七年十
    月間被竊，該期間（八十七年七月至十月）正好在國外，身分證有隨身攜帶（本
    院八十九年二月一日訊問筆錄），而經本院分別向新竹市東區戶政事務所、中國
    信託函查結果，壬○○僅於八十五年二月八日、六月二十一日有補發身證之紀錄
    ，另於八十五年五月九日有電話掛失信用卡之情形，有新竹市東區戶政事務所八
    十九年一月三日（八九）竹市東戶字第八八七二號函及中國信託陳報狀一紙附卷
    可稽，是其身分證、信用卡應係八十五年間五月間遭竊，而非八十七年十月間為
    被告所竊，公訴人將之贅列為失竊物，容有誤會。另被告於本院訊問時供稱，其
    行竊方法係用竹竿將物品鉤出，並未侵入（本院八十八年十一月二十五日訊問筆
    錄），而被害人亦陳稱不知竊嫌如何侵入（偵卷第十八頁背面），被告身體既未
    侵入住宅，自非夜間侵入住宅竊盜（最高法院三十三年上字第一五○四號判例意
    旨參照），公訴人認被告另有刑法第三百二十一條第一項第一款之加重情形，尚
    有未洽，惟此僅係同一犯罪事實加重條件之變更，尚不影響本院對之加以審理（
    以下同），併予敘明。
  (二)關於附表一編號二、四（起訴書編號十）、八（起訴書編號十一）、十二（起訴
    書編號八）竊盜犯行，依被告於本院所供，當時門未鎖，係從門進入（本院八十
    八年十二月二十四日訊問筆錄），被害人辛○○、卯○○、午○○、乙○○、癸○○復未陳述被告以其他方式進入行竊之跡證，公訴人認被告另有刑法第三百二
    十一條第一項第二款之加重情形，亦有未當。
  (三)關於附表一編號三（起訴書編號十二）之竊盜犯行，被告於本院訊問時供稱並未
    竊取體重機（本院八十八年十一月二十五日、十二月二四日訊問筆錄），且本件
    查無任何體重機扣案，參以體重機並非甚具價值之物，且頗具重量，復非裝於背
    包中一併失竊，衡情被告實無竊取之動機，是公訴人將體重機列為被告行竊之物
    ，尚屬無據。又按越入行為，即屬侵入住宅，已結合於所犯加重竊盜之罪責中，
    不能再論以刑法第三百零六條第一項之妨害自由罪（最高法院二十七年上字第一
    八八七號判例意旨參照），公訴人於起訴書附表法條欄內均贅列「侵入住宅部分
    未據告訴」，亦有未合。又關於附表一編號九、十（起訴書編號六、七）竊盜犯
    行，公訴人認被告所為係另犯刑法第三百零六條第一項之無故侵入住宅犯行，惟
    該等越入行為，即屬侵入住宅，已結合於所犯加重竊盜之罪責中，不能再論以刑
    法第三百零六條第一項之妨害自由罪已如前述，公訴人就該等事實贅論刑法第三
    百零六條第一項之罪，容有誤會。
  (四)關於附表一編號六（起訴書編號四）之犯罪事實，被告係以先前所竊之鑰匙開門
    進入，並無踰越門扇或安全設備之情，已據被告供承在卷，核係犯刑法第三百二
    十條第一項之竊盜罪，公訴人論以同法第三百二十一條第一項第二款之加重竊盜
    罪，尚有未洽，起訴法條應予變更。
  (五)關於附表一編號七（起訴書編號五）竊盜犯行，被告供稱係以踰越窗戶，伸手入
    室內取得鐵條後，將門鉤開之方式行竊（本院八十八年十月二十四日訊問筆錄）
    ，並非從廁所氣窗進入，參以被告就此情節描述甚詳，而其既已坦承行竊，實無
    就行竊方法為不實陳述之必要，當屬可信，公訴人認被告係由廁所氣窗進入，容
    有誤會。又被告供稱有竊取凱蒂貓手錶，未竊取卡西歐手錶，亦未竊取充電器、
    手機外殼七個（本院八十八年十月二十四日訊問筆錄），經查並無卡西歐手錶、
    手機外殼扣案，且被害人所領回之充電器，並無何與眾不同之特徵（見本院卷所
    附照片），被告辯稱係其所有，並非全然無據，而卡西歐手錶、手機外殼、充電
    器均非甚具價值之物，被告既已承認行竊，果其確有竊取卡西歐手錶、手機外殼
    、充電器之情，實無再加爭執之必要，是公訴人仍將之列為竊盜所得，似有未洽
    。
四、爰審酌被告並無前科紀錄，素行尚可，惟其年富力盛，不思自食其力，竟起意連
    續竊盜，本件所涉竊盜犯行，多達十三次，且其手段，均係以侵入住宅方式行之
    ，於夜間或白日登門入室竊盜，嚴重危害居住安全，而被害者多係居住於頂樓加
    蓋處之住戶，經濟狀況本非寬裕，被告竟對之行竊，令其等辛苦積蓄所得，一夕
    間不知去向，侵害其等財產法益至鉅；另所涉侵占脫離他人持有物犯行，所得僅
    係身分證一枚，並其犯後坦承犯行，態度尚佳等各情，分別就其加重竊盜、侵占
    脫離他人持有物犯行，量處如主文所示之刑，並就侵占脫離他人持有物部分，諭
    知易服勞役之折算標準，以資儆懲。
五、另公訴人雖請求就被告宣告強制工作，惟按保安處分係對受處分人將來之危險性
    所為拘束其身體、自由等之處置，以達教化與治療之目的，乃為刑罰之補充制度
    。本諸法治國家保障人權之原理及刑法之保護作用，其法律規定之內容，應受比
    例原則之規範，使保安處分之宣告，與行為人所為行為之嚴重性、行為人所表現
    之危險性，及對於行為人未來行為之期待性相當。而保安處分中之強制工作，旨
    在對嚴重職業性犯罪及欠缺正確工作觀念或無正常工作因而犯罪者，強制其從事
    勞動，以學習一技之長及正確之謀生觀念，使其日後重返社會後，能適應社會生
    活，此觀刑法第九十條第一項及竊盜犯贓物犯保安處分條例第三條第一項規定，
    亦均係本此意旨而制定，而由法院視行為人之危險性格，決定應否交付強制工作
    ，以達特別預防之目的。據此，拘束其中不具社會危險性之受處分人之身體、自
    由部分，其所採措施與所欲達成預防矯治之目的及所需程度，即不合憲法第二十
    二條所定之比例原則（司法院大法官會議釋字第四七一號解釋意旨參照）。本件
    被告辰○○查無任何前科紀錄，而此次所涉竊盜犯行，固多達十三次，然其分布
    時間，分別為八十七年十月（一次）、十一月（一次）、八十八年二月（二次）
    、五月（二次）、七月（一次）、八月（三次）、九月（三次），主要集中於八
    十八年八、九月間，已難認其有慣常性，又被告均係徒手、一人為之，並非前科
    累累之慣竊或有計劃之竊盜集團，如此尚難認其有犯罪之習慣或以犯竊盜罪或贓
    物罪為常業之情事，是本院認依其情節，諭知法定徒刑已足收矯治之效，尚無需
    併予宣告保安處分，併此敘明。
六、公訴意旨另以：被告另於八十七年十二月八日夜間某時、八十八年九月十五日夜
    間某時，侵入臺北市○○○路○段三七二巷二十七弄四十號八樓辛○○住處，並
    於八十八年九月十日上午十時至下午五時間，侵入臺北市南港區○○○路二十三
    號七樓丁○○住處行竊，另有三次竊盜犯行。訊據被告辰○○堅決否認有該三次
    竊盜犯行，辯稱：辛○○住處只做一次，丁○○住處亦僅偷一次，是晚上去的，
    白天那次非伊所為，掌中星鑽（行動電話）沒有偷。經查：
  (一)公訴人認被告另於八十七年十二月八日夜間某時、八十八年九月十五日夜間某時
    二度侵入辛○○住處行竊，顯係以辛○○警訊中之指訴為論據（偵卷第二十頁背
    面），惟辛○○於該次警訊中，除肯定八十七年十一月五日失竊當天曾與被告辰
    ○○交談外，其餘二次僅係客觀陳述曾有失竊情形，並未指明係被告辰○○所為
    。另觀諸辰○○於偵查中歷次之供述，其於第一次警訊時供稱：「八十七年十二
    月間前後共計二次侵入臺北市○○○路○段三七二巷二十七弄四十號八樓：：」
    （偵卷第十六頁正面），第二次警訊時供稱：「：：第二件是八十七年十二月八
    日侵入臺北市○○○路○段三七二巷二十七弄四十號八樓被害人辛○○住處：：
    」（偵卷第八十七頁背面），於檢察官訊問時則供稱：「八十七年十二月八日侵
    入辛○○南港忠孝東路住處：：：」（偵卷第九十一頁背面），是被告自始至終
    從未承認有第三次竊盜犯行；而被告於第二次警訊、檢察官訊問時，均僅供稱行
    竊一次，時間是八十七年十二月八日，於本院訊問時，亦堅稱僅行竊辛○○一次
    ，是遇到辛○○那一次，是否為八十七年十二月八日已忘記（應係八十七年十一
    月五日）（本院八十八年十二月二四日訊問筆錄），是被告自第二次警訊問後，
    均僅自白行竊一次，而無法記憶正確之日期。又警訊所製作之筆錄，經本院勘驗
    其錄音，被告之語調生硬，無抑揚頓挫，極度連貫，且對行竊之時間、地址、所
    竊物品，均能鉅細靡遺，且與筆錄內容完全相符，一字不漏，顯係先行製作完成
    後再照本宣科（本院八十七年二月十七日勘驗筆錄），其可信度本堪存疑（被告
    可如此完整、精確記憶發生許久之事，與常理似有未合），而第一次之供述，復
    與其後多次之供述未能一致，且扣案之ＣＤ隨身聽一臺，究係何次失竊，亦未見
    被害人辛○○之相關供述（辛○○經本院二次傳喚無著），並無其他適合之相關
    事證足佐被告第一次之自白，自難遽認被告有公訴人所指之第二、第三次之行竊
    辛○○犯行。
  (二)又公訴人所指被告於八十八年九月十日上午十時至下午五時間，侵入臺北市南港
    區○○○路二十三號七樓丁○○住處有另次竊盜犯行，前前述1.亦有相同情形，
    被告僅於第一次警訊為此供述（偵卷第十六頁），第二次警訊及檢察官訊問時均
    僅供稱於八十八年九月四日行竊丁○○一次（偵查卷第八十七頁背面、八十八頁
    正面），另經被害人丁○○於本院證稱：起訴書附表一編號三所載物品，除掌中
    星鑽外，均係第一次所失竊（本院八十九年二月一日訊問筆錄），而本案並未於
    被告住處扣得掌中星鑽行動電話，並無適合之事證足佐被告上開前後不一之自白
    ，是亦難遽認被告有公訴人所指第二次行竊丁○○之犯行。
  (三)此外，復查無其他積極證據足認被告另有前揭三次竊盜犯行，本應就此為無罪之
諭知，惟公訴人以之與前述起訴論罪科刑部分為連續犯之裁判上一罪關係提起公
    訴，爰不另為無罪之諭知。
據上論斷，應依刑事訴訟法第二百九十九條第一項前段、第三百條，刑法第五十六條
、第三百二十一條第一項第一款、第二款、第三百零六條第一項、第三百三十七條、
第五十五條、第四十二條第二項，罰金罰鍰提高標準條例第一條前段、第二條，判決
如主文。
本案經檢察官李學玨到庭執行職務。
中    華    民    國      八十九      年      二      月    二十九    日
                                       臺灣士林地方法院刑事第三庭
                                               法  官  王  本  源
右正本證明與原本無異。
如不服本判決，應於判決送達後十日內，向本院提出上訴狀。
                                               書記官  蔡  杰  玲
中    華    民    國      八十九      年      三      月     六       日
附錄本案論罪科刑法條全文：
刑法第三百二十一條
犯竊盜罪而有左列情形之一者，處六月以上五年以下有期徒刑：
一、於夜間侵入住宅或有人居住之建築物、船艦或隱匿其內而犯之者。
二、毀越門扇、牆垣或其他安全設備而犯之者。
三、攜帶兇器而犯之者。
四、結夥三人以上而犯之者。
五、乘火災、水災或其他災害之際而犯之者。
六、在車站或埠頭而犯之者。
前項之未遂犯罰之。
刑法第三百零六條
無故侵入他人宅、建築物或附連圍繞之土地或船艦者，處一年以下有期徒刑、拘役或
三百元以下罰金。
無故藏匿其內或受退去之要求而仍留滯者亦同。
刑法第三百三十七條
意圖為自己或第三人不法之所有，而侵占遺失物、漂流物或其他離本人所持有之物者
，處五百元以下罰金。
附表一：
┌──┬───────┬───────┬───┬────────┬────
│編號│犯  罪  時  間│犯  罪  地  點│被害人│犯  罪  態  樣  │所    竊
├──┼───────┼───────┼───┼────────┼────
│一  │八十七年十月底│臺北市○○○路│壬○○│伸手踰越安全設備│背包、皮
│    │某日凌晨二時至│五段三七二巷二│      │之窗戶，以竹竿將│金戒子二
│    │五時間內某時  │十九弄三十五號│      │背包勾出        │、金鍊一
│    │              │八樓（七樓頂加│      │                │幣（下同
│    │              │蓋之房間）  │      │                │
├──┼───────┼───────┼───┼────────┼────
│二  │八十七年十一月│臺北市○○○路│辛○○│夜間因門未鎖，開│萬用筆記
│    │五日凌晨三時許│五段三七二巷二│      │門侵入住宅行竊  │證一枚、
│    │              │十七弄四十號八│      │                │、布質斜
│    │              │樓            │      │                │金三千元
├──┼───────┼───────┼───┼────────┼────
│三  │八十八年二月五│臺北市○○路二│子○○│毀越安全設備之窗│身分證一
│    │日下午某時（日│六五巷二弄二十│      │戶侵入住宅竊取  │臺、ＣＤ
│    │間）          │三號六樓      │      │                │存摺一本
├──┼───────┼───────┼───┼────────┼────
│四  │八十八年二月初│臺北市○○街一│卯○○│夜間因門未鎖，開│(一)卯○○
│    │某日夜間      │一○號七樓頂之│午○○│門侵入住宅行竊  │個、皮夾
│    │              │宿舍          │      │                │一枚；(二)
│    │              │              │      │                │背包一個
│    │              │              │      │                │一枚、信
│    │              │              │      │                │局提款卡
│    │              │              │      │                │卡一枚、
│    │              │              │      │                │串、手套
├──┼───────┼───────┼───┼────────┼────
│五  │八十八年五月二│臺北市○○○路│戊○○│由外伸手踰越安全│戊○○之
│    │日日間        │六段二五○巷一│丑○○│設備之窗戶行竊  │各一枚、
│    │              │弄二十三號五樓│      │                │現金一千
│    │              │              │      │                │鑰匙一付
├──┼───────┼───────┼───┼────────┼────
│六  │八十八年五月二│同編號五      │戊○○│以編號五所竊得備│(一)戊○○
│    │十七日日間    │              │丑○○│用鑰匙開啟後侵入│一個（內
│    │              │      │      │住宅行竊        │左右）、
│    │              │              │      │                │耳環一對
│    │              │              │      │                │有之金鍊
│    │              │              │      │                │錢包（內
│    │              │              │      │                │照、行照
│    │              │              │      │                │枚）、金
│    │              │              │      │                │金四千元
├──┼───────┼───────┼───┼────────┼────
│七  │八十八年七月十│臺北市○○○路│己○○│踰越安全設備之窗│身分證一
│    │二日下午（日間│六段二七二號五│      │戶，伸手入室內取│元、藍色
│    │）            │樓            │      │得係鐵條後，將門│銀項鍊粗
│    │              │              │      │鉤開，侵入住宅行│金元寶一
│    │              │              │      │竊              │、日本天
│    │              │              │      │                │○二克拉
│    │              │              │      │                │個、凱蒂
├──┼───────┼───────┼───┼────────┼────
│八  │八十八年八月九│臺北市○○○路│乙○○│夜間因門未鎖，開│大背包一
│    │日晚上七時許（│六段二八二號五│癸○○│門侵入住宅行竊  │一本、皮
│    │夜間）        │樓            │      │                │婉、陳秀
│    │              │              │      │                │一枚及現
├──┼───────┼───────┼───┼────────┼────
│九  │八十八年八月十│臺北市○○○路│巳○○│踰越安全設備之冷│金手鍊一
│    │七日下午二時許│五段三七二巷二│      │氣窗侵入住宅行竊│、電子翻
│    │              │十七弄七十五之│      │                │家音樂廳
│    │              │二號七樓      │      │                │用卡一枚
├──┼───────┼───────┼───┼────────┼────
│十  │八十八年八月中│臺北市○○○路│甲○○│踰越安全設備之冷│黃金戒子
│    │旬某日下午二時│五段三七二巷二│      │氣窗侵入住宅行竊│四條、中
│    │許            │十七弄七十五之│      │                │寶島銀行
│    │              │二號七樓      │      │                │摺、萬泰
│    │              │              │      │                │用內衣褲
│    │              │              │      │                │提包內，
│    │              │              │      │                │竊走）、
│    │              │              │      │                │錶一只、
├──┼───────┼───────┼───┼────────┼────
│十一│八十八年九月四│臺北市南港區中│丁○○│踰越為安全設備之│皮包一個
│    │日凌晨三、四時│坡北路二十三號│      │窗戶，夜間侵入住│冊一本、
│    │許            │七樓          │      │宅竊取          │、身分證
│    │              │              │      │                │車駕照各
│    │              │              │      │                │車行照各
│    │              │              │      ││本、信用
│    │              │              │      │                │皮夾一本
│    │              │              │      │                │金融卡四
│    │              │              │      │                │行動電話
│    │              │              │      │                │萬元
├──┼───────┼───────┼───┼────────┼────
│十二│八十八年九月九│臺北市南港區成│庚○○│夜間因門未卡緊，│皮包一個
│    │日凌晨四時許（│福路一八○巷六│      │推開門後侵入住宅│萬元、支
│    │夜間）        │號三樓        │      │行竊            │一萬九千
│    │              │              │      │                │金墜子一
│    │              │              │      │                │底座鑲白
├──┼───────┼───────┼───┼────────┼────
│十三│八十八年九月二│臺北市○○街二│寅○○│以燒破紗門毀損門│空白支票
│    │十七日晚上七、│一一號        │      │扇之方式，侵入無│一枚、港
│    │八時許（起訴書│              │      │人所在之公司內行│動電話一
│    │誤載為日間）  │              │      │竊              │、支票二
└──┴───────┴───────┴───┴────────┴────
附表二：


司法院資訊處製作；財團法人民間司法改革基金會備份。
